【裁判字號】    92,交易,24
【裁判日期】    920610
【裁判案由】    過失傷害
【裁判全文】
臺灣臺北地方法院刑事判決                          九十二年度交易字第二四號
    公 訴 人  臺灣臺北地方法院檢察署檢察官
    被    告  丙○○
右列被告因過失重傷害案件，經檢察官提起公訴（九十一年度調偵字第六三九號），
本院判決如左：
    主  文
丙○○因過失傷害人致重傷，處有期徒刑柒月。
    事  實
一、丙○○於民國九十一年四月十日下午一時四十分許，駕駛車號ＥＲ—七七三三號
    自小客車至台北縣新店市○○路○段八五號之台汽公司洗車廠洗車，原應注意於
    洗車後以慢速駛離電腦洗車機，駛往該洗車機右後方之空地暫停，再由洗車人員
    進行擦乾車體等服務，而依當時情形並無不能注意情事，其竟於洗車機操作完畢
    後貿然以高速將車駛出，致該車左側車身撞及站立於洗車機後方、等待擦車之洗
    車工人甲○○，使甲○○跌落於水溝中，因此受有脾臟破裂、二側第六七對肋骨
    骨折併發氣胸疑似右股骨骨折、右腓腸神經病變等重大難治傷害。嗣經甲○○之
    同事報警，丙○○於警員到場處理時在場承認肇事接受裁判。
二、案經甲○○訴請台灣台北地方法院檢察署檢察官偵查起訴。
    理  由
一、訊據被告丙○○坦承確於上揭時、地駕車肇事，致告訴人甲○○受傷之事實，惟
    否認伊有車速過快之情，經查：
    (一)被告坦承確於上開時、地駕車肇事，致告訴人受有如事實欄所載之傷害，核與
      告訴人甲○○所陳述之事發情節，及證人洪聖翔、蔡振銘、陳元英之證述內容
      相符，並有國立台灣大學醫學院附設醫院（下稱台大醫院）所出具之診斷證明
      書在卷可資佐證，足認被告自白肇事一節，與事實相符。
    (二)被告雖辯稱當日洗完車後，依照洗車工之指示，緩緩將車自洗車機駛出云云，
      惟觀諸卷附現場照片，可知肇事地點洗車廠之電腦洗車機設置處，與告訴人遭
      撞落之水溝，尚有相當之距離，被告洗車完畢自洗車機駛出，若非車速過快，
      當有足夠反應時間與距離避免人車墜入該水溝內。然本件事發時，被告除不慎
      撞擊站立在空地之告訴人致其跌落前開水溝，伊所駕駛之汽車亦失控墜入溝中
      ，有卷附照片可按（偵卷第四、五頁照片參照）。被告坦認自洗車機駛出前看
      到告訴人站立在洗車機後方等待為伊進行擦車服務，足證當時並無任何不能使
      其注意應安全駕駛之情事，伊卻於駕車駛出洗車機時不慎衝撞告訴人而肇事，
      顯見伊當時車速非緩，被告以上開情詞置辯，誠屬卸責之詞而不足採。被告因
      駕駛疏失不慎駕車撞擊告訴人成傷，伊對本件事故之發生為有過失，至為明確
      ，告訴人因本件事故所受傷害與被告之過失行為間，並有相當因果關係。本件
      事證已明，被告之過失犯行洵堪認定。
    (三)又告訴人因本件事故脾臟破裂，並遭手術切除，有前開診斷證明書足憑（偵卷
      第八頁參照），其人身器官之完整受有影響，應認已達刑法第十條第四項第六
      款「其他於身體或健康，有重大不治或難治之傷害」之重傷程度（最高法院八
      十七年度台上字第二二八一號判決意旨參照）。卷附台大醫院九十二年三月二
      十六日（九十二）校附醫秘字第九二○○○○二七八六號函雖認告訴人因本件
      事故所受之骨盆骨折傷勢已經癒合，其目前可不持柺杖行走，故並不符合刑法
      第十條第四項第四款「毀敗一肢以上之機能」之規定，然該覆函疏未論及告訴
      人因本件事故受有脾臟切除之重傷害，是以該覆函尚不足作為告訴人因本件事
      故所受傷勢非屬重傷之依據，應予說明。
二、核被告丙○○所為，係犯刑法第二百八十四條第一項後段之過失致重傷害罪。被
    告於肇事後未行離去，並即向到場處理事故之警員坦承肇事，業據台北縣政府警
    察局新店分局碧潭派出所警員陳元英到庭結證明確（本院九十二年五月六日訊問
    筆錄參照），為對於未發覺之罪自首而接受裁判，應依刑法第六十二條前段規定
    減輕其刑。爰審酌被告之過失情節嚴重，駕駛態度輕忽、告訴人因此事故受有終
    生難以回復之重大傷害、被告肇事迄今尚未賠償告訴人所受損害、及其坦承犯行
    ，犯後態度堪稱良好等各項情狀，量處如主文所示之刑，以資懲儆。
據上論斷，依刑事訴訟法第二百九十九條第一項前段，刑法第二百八十四條第一項後
段、第六十二條前段，罰金罰鍰提高標準條例第一條前段，判決如主文。
本案經檢察官乙○○到庭執行職務
中      華      民    國      九十二      年      六      月     十     日
                                      臺灣臺北地方法院交通法庭
                                          法  官  陳婷玉
右正本證明與原本無異。
如不服本判決，應於判決送達後十日內，向本院提出上訴狀。
                                          書記官  陳弘文
中      華      民    國      九十二      年      六      月     十六   日
附錄本案所犯法條全文：
中華民國刑法第二百八十四條
 (過失傷害罪)
因過失傷害人者，處六月以下有期徒刑、拘役或五百元以下罰金，致重傷
者，處一年以下有期徒刑、拘役或五百元以下罰金。
從事業務之人，因業務上之過失傷害人者，處一年以下有期徒刑、拘役或
一千元以下罰金，致重傷者，處三年以下有期徒刑、拘役或二千元以下罰
金。


司法院資訊處製作；財團法人民間司法改革基金會備份。
